【裁判字號】    99,易,160
【裁判日期】    990412
【裁判案由】    竊盜
【裁判全文】
臺灣臺北地方法院刑事判決               99年度易字第160號
公  訴  人  臺灣臺北地方法院檢察署檢察官
被      告  甲○○
上列被告因竊盜案件，經檢察官提起公訴（98年度偵字第27781
號），被告於準備程序中就被訴事實為有罪之陳述，經裁定改用
簡式審判程序，本院判決如下：
    主  文
甲○○踰越安全設備竊盜，累犯，處有期徒刑拾月；又竊盜，累
犯，處有期徒刑肆月。應執行有期徒刑壹年。
    事  實
一、甲○○曾於民國97年間因詐欺案件，經臺灣板橋地方法院以
    97年度簡字第9998號判決判處有期徒刑4 月確定，並於98年
    9 月17日易科罰金執行完畢。詎仍不知悔改，竟意圖為自己
    不法之所有，基於踰越安全設備竊盜之故意，於98年11月17
    日凌晨1 時許，前往坐落臺北縣樹林市○○街○ 段18號之溫
    德生企業有限公司（下稱溫德生公司），徒手用力撬開該處
    2 樓木窗滑軌，卸下作為安全設備使用之該窗戶後，越過該
    木窗之原裝設孔進入屋內，竊取乙○○持有之上開公司印章
    7 顆、支票1 張、匯豐信用卡1 張、行照1 張、會員卡2 張
    、手機1 支、汽車鑰匙2 支得手，嗣對照所竊得之汽車行照
    後，再持前開竊得之汽車鑰匙，接續竊取停放該址附近由汪
    政宗持有之車牌號碼GT-7756 號溫德生公司所有之自用小客
    車，供己代步之用。又於98年11月19日晚間19時38分許，復
    意圖為自己不法之所有，另基於竊盜之故意，在位在臺北市
    ○○區○○路382 號之萬華火車站內非旅客上落停留及必經
    之大廳，趁莊素美不注意之際，竊取莊素美所持有之行李袋
    1 只（內含有衛生紙6 包、活力賜壯藥品3 盒、刮鬍刀1 支
    、維他命2 瓶、益膚隆乳膏19條、資料26袋）得手，正欲逃
    離現場之際，為莊素美發現，隨即在後追呼，即為警在臺北
    市萬華區○○○道192 號頂樓逮獲，並循線扣得上開竊得物
    品。
二、案經莊素美、乙○○分別訴請臺北市政府警察局萬華分局報
    告臺灣臺北地方法院檢察署檢察官提起公訴，因甲○○於準
    備程序中就犯罪事實為有罪陳述，經裁定依簡式審判程序審
    理。
    理  由
一、上開犯罪事實，業據被告甲○○坦承不諱（見本院卷第45頁
    反面），核與告訴人乙○○（見臺灣臺北地方法院檢察署98
    年度偵字第27781 號卷，下稱偵卷第23頁至第26頁、第72頁
    至第73頁）、莊素美（見偵卷第19頁至第21頁、第71頁至第
    72頁）於警詢中所指訴之被害情節相符，並有贓物領據2 紙
    （見偵卷第35頁至第39頁）附卷可憑，是被告前開任意性自
    白有上開證據足資佐證，是堪認與事實相符，應予採信。綜
    上，本案事證明確，被告犯行洵堪認定，應予依法論罪科刑
    。
二、核被告所為，就告訴人乙○○部分，係犯刑法第321 條第1
    項第2 款之踰越安全設備竊盜罪；就告訴人莊素美部分，係
    犯刑法第320 條第1 項之普通竊盜罪。查被告曾於97年間因
    詐欺案件，經臺灣板橋地方法院以97年度簡字第9998號判決
    判處有期徒刑4 月確定，並於98年9 月17日易科罰金執行完
    畢等情，有臺灣高等法院被告前案紀錄表1 份在卷足徵（見
    本院卷第4 頁至第16頁），是被告於前次有期徒刑之執行完
    畢後，5 年以內故意再犯本件有期徒刑以上之罪，均為累犯
    ，是應依刑法第47條第1 項規定，均加重其刑。另被告竊取
    上開由乙○○持有之自小客車及竊取其餘汪政宗持有之物品
    等行為，係於密接之時、地實施，且侵害之法益同一，足認
    前述竊盜行為之獨立性極為薄弱，依一般社會健全觀念，在
    時間差距上，難以強行分開，在刑法評價上，以視為數個舉
    動之接續施行，合為包括之一行為予以評價，較為合理，應
    屬接續犯，而為包括之一罪，應僅論以單一之加重竊盜犯行
    。又被告上開分別所為之加重竊盜及普通竊盜犯行，犯意各
    別，應予分論併罰。爰審酌被告有前揭所示之犯罪紀錄，素
    行非佳，其上開犯罪動機及目的均僅係一時貪利、手段尚稱
    平和、所竊取上開所示財物之價值，暨因於犯罪後終坦承全
    部犯行，應已知悔悟，是其態度堪稱良好等一切情狀，各量
    處如主文所示之刑，並定其應執行之刑。
三、據上論斷，應依刑事訴訟法第284 條之1 、第273 條之1 第
    1 項、第299 條第1 項前段，刑法第320 條第1 項、第321
    條第1 項第2 款、第47條第1 項、第51條第5 款，刑法施行
    法第1 條之1 ，判決如主文。
本案經檢察官楊婉鈺到庭執行職務。
中    華    民    國    99    年    4     月   12    日
                  刑事第十七庭法  官  葉力旗
上正本證明與原本無異。
如不服本判決，應於判決送達後10日內向本院提出上訴狀 (應抄
附繕本)。
                              書記官    林碧華
中    華    民    國    99    年    4    月    12    日
附錄本案論罪科刑法條全文：
（一）中華民國刑法第320條
意圖為自己或第三人不法之所有，而竊取他人之動產者，為竊盜
罪，處5  年以下有期徒刑、拘役或 5 百元以下罰金。
意圖為自己或第三人不法之利益，而竊佔他人之不動產者，依前
項之規定處斷。
前二項之未遂犯罰之。
（二）中華民國刑法第321條
犯竊盜罪而有左列情形之一者，處6 月以上、5 年以下有期徒刑
：
一、於夜間侵入住宅或有人居住之建築物、船艦或隱匿其內而犯
    之者。
二、毀越門扇、牆垣或其他安全設備而犯之者。
三、攜帶兇器而犯之者。
四、結夥三人以上而犯之者。
五、乘火災、水災或其他災害之際而犯之者。
六、在車站或埠頭而犯之者。
前項之未遂犯罰之。

司法院資訊處製作；財團法人民間司法改革基金會備份。
